【裁判字號】    98,中簡上,132
【裁判日期】    980507
【裁判案由】    違反商標法
【裁判全文】
臺灣臺中地方法院刑事判決           98年度中簡上字第132號
上  訴  人    臺灣臺中地方法院檢察署檢察官
上訴人即被告  丙○○
選 任辯護 人  方文獻律師
上列上訴人因被告違反商標法案件，不服本院臺中簡易庭中華民
國97年12月12日97年度中簡字第3887號第一審刑事簡易判決（聲
請簡易判決處刑案號：臺灣臺中地方法院檢察署97年度偵字第
10513號）提起上訴，本院管轄之合議庭判決如下：
    主    文
原判決撤銷。
丙○○共同明知為未得商標權人同意，於同一商品，使用相同之
註冊商標之商品意圖販賣而陳列，處拘役參拾日，如易科罰金，
以新臺幣壹仟元折算壹日。扣案心型刻有英文字母羅亞戴蒙之商
標及其圖之墜子共參拾貳個均沒收。
    犯罪事實
一、丙○○自民國（下同）九十七年三月十六日起在台中市○區
    ○○路四十八之一號經營出租格子店舖供各商家寄賣商品，
    並由其或承租之商家利用網際網路連結拍賣網路，刊登寄賣
    商品之圖片、價格等訊息，由丙○○負責寄賣商品之銷售及
    保管，並按期向各賣家收取格子店舖之租金以營利。因其於
    九十七年三月十六日將店舖內之格子出租予址設大陸地區廣
    東省東筦市之盛燁鋼飾批發工廠（以下均簡稱盛燁工廠）寄
    賣飾品，並於當日與該工廠之代表許永強及王簽約，約定
    盛燁工廠將其生產之飾品寄送至該格子店舖，由丙○○負責
    飾品之銷售及保管，然丙○○與許永強、王均明知附件所
    示「羅亞戴蒙」（ＲＯＹＡＬＤＡＭＯＮ及圖）之商標，經
    錢豐珠寶有限公司向我國經濟部智慧財產局申請註冊，於專
    用期間內，就指定之項鍊、戒指及耳環等商品，取得商標專
    用權，現仍在商標專用期間內，亦明知盛燁工廠於簽約後，
    從大陸地區寄送至上開格子店舖之飾品一批，係未經商標權
    人同意或授權而與商標權人所得生產或授權製造之同一商品
    ，使用相同註冊商標之仿冒品，竟與上開業已成年之許永強
    及王基於共同販賣仿冒商品之犯意聯絡，自九十七年三月
    下旬某日起在上開店舖未上鎖之透明塑膠抽屜式之格子內陳
    列上開飾品並由許永強、王將商品資訊連結至網際網路之
    拍賣網站，供不特定人上網瀏覽標購，而以此方式共同公然
    陳列上開仿冒商品，嗣經錢豐珠寶有限公司之告訴代理人甲
    ○○上網瀏覽時發現上情而上網標購，取得部分飾品後報警
    處理，而經警於九十七年四月十一日下午二時許，持搜索票
    在上開格子店舖內查獲，並扣得上開公然陳列之刻有仿冒「
    羅亞戴蒙」商標及圖之心型墜子三十二個及其他未刻有上開
    仿冒商標之墜子共計一百零二個。
二、案經錢豐珠寶有限公司訴請台中市警察局報請臺灣臺中地方
    法院檢察署檢察官偵查後聲請簡易判決處刑。
    理    由
一、訊據被告丙○○固不否認出租格子予大陸地區之盛燁工廠，
    並以其格子店舖作為銷售、保管之地點等情不諱，惟矢口否
    認有明知係使用他人註冊商標之仿冒商品而公然陳列之故意
    ，辯稱：伊只是出租格子店舖，網頁也是格子之承租者所架
    設，伊不知道對方所販賣之商品係仿冒品云云。經查，前揭
    犯罪事實，除被告上開供述外，並有上開「ＲＯＹＡＬＤＡ
    ＭＯＮ及圖」商標、經濟部智慧財產局商標註冊簿公告事項
    一頁、中華民國商標註冊證一紙、經濟部智慧財產局九十三
    年十月二十九日（九三）智商０三二七字第０九三九０八八
    四四四０號商標核准審定書一份、搜索時拍攝之照片四幀、
    網頁資料四紙、帳單資料二十張附卷及其上有「ＲＯＹＡＬ
    ＤＡＭＯＮ」之商標及圖之墜子三十二個扣案可稽，則被告
    於前揭時、地，公然陳列仿冒附件所示商標之墜子，而該等
    商品未經錢豐珠寶有限公司授權或同意，而使用錢豐珠寶有
    限公司擁有商標專用權之上開「ＲＯＹＡＬＤＡＭＯＮ」商
    標及圖樣等事實，堪以認定。被告雖以前詞置辯，並於本院
    審理中陳稱：伊只是出租格子之店舖，亦於簽約時明定不得
    販賣仿冒品，伊不知道承租人所販賣之上開墜子是仿冒品云
    云，然依網頁資料所載：上開墜子售出價格為一百三十元，
    而依告訴人所指其正品訂價為三千七百元，有告訴人提出標
    示有訂價之照片一紙附卷可憑，取得仿冒之墜子代價顯然遠
    低於真品之售價；又上開「ＲＯＹＡＬＤＡＭＯＮ及圖」僅
    ＲＯＹＡＬ其字面意義為皇家，而ＤＡＭＯＮ則無任何字義
    ，而為單純之名稱，該英文字母顯非裝飾之用，被告為該墜
    子之銷售、保管之人，難認被告主觀上認上開商標為單純之
    裝飾使用，況「ＲＯＹＡＬＤＡＭＯＮ」於柯夢波丹、ＢＥ
    ＡＴＹ、薇薇等流行雜誌均有整頁之廣告，並有代言明星代
    言產品，有告訴人提出之雜誌一疊扣案可憑，上開告訴人之
    商品另於百貨公司設立有專櫃，業經告訴代理人於本院指述
    明確（依刑事訴訟法第二百七十一條、二百七十一條之一之
    規定，告訴代理人於審判中得表示意見，並非以證人之地位
    具結作證，併此敘明），被告從事出租格子業務，對於商品
    有一定之接觸了解，其辯稱不知道格子店家販賣之商品係仿
    冒品云云，殊無足採。復查本案扣案之仿冒墜飾遭查扣之位
    置固然在出租格子下方之塑膠抽屜櫃內，惟該抽屜並未上鎖
    ，業據被告自承在卷，並有相片一幀附卷可憑，且上開墜飾
    復經商家於網路上刊登廣告，廣告上標明店舖所在地與被告
    之聯絡電話，亦與陳列實品無異，此外復有格子店舖出租契
    約書一份附卷可憑，本案事證已臻明確，被告犯行，洵堪認
    定。
二、核被告所為係犯商標法第八十二條之意圖販賣而陳列仿冒商
    品罪。被告與大陸成年人王、許永強有犯意聯絡與行為分
    擔，應論以共同正犯。原審以被告罪證明確，予以論罪科刑
    ，固非無見，惟原審疏未就格子店舖屬於寄賣商品性質，縱
    販售所得並非格子店舖所有，惟實際從事交貨與收取對價之
    銷售行係為被告本人，雖網頁不能證明係被告架設，惟上開
    網頁所顯示銷售之地點係被告經營格子店舖之地點，聯絡電
    話係被告之電話，聯絡人亦載明為被告，有網頁資料二件附
    卷可憑，自應認被告對該仿冒物品之陳列行為與許永強、王
    有犯意聯絡與行為分擔，而為共同正犯，原審未審酌及此
    即有未當，復查本案扣案仿冒羅亞戴蒙之墜子僅有三十二個
    ，業據本院勘驗屬實，制有勘驗筆錄一份足參，且告訴人亦
    指訴上開扣案之一百三十四個墜子並非全係仿冒其商標之商
    品，有告訴人之聲請上訴狀附卷可憑，原審誤認扣案之一百
    三十四個墜子均係仿冒告訴人「羅亞戴蒙及圖」之墜子而為
    事實之認定，並依商標法第八十三條之規定全部予以沒收，
    亦有未洽，被告上訴主張其無犯意及檢察官上訴主張原審量
    刑過輕等固均無理由，惟原判決既有上開可議之處，自應由
    本院將原判決撤銷改判。爰審酌被告素行良好，因經營格子
    店舖而誤觸法網，扣案仿冒之墜子僅三十二件，業經本院勘
    驗扣案墜子，有勘驗筆錄一份在卷可憑，出租格子獲利固定
    且微薄，犯後未坦承犯行且未與告訴人達成和解等一切情狀
    ，量處如主文所示之刑，並諭知易科罰金之折算標準。扣案
    心型刻有英文字母羅亞戴蒙之商標及其圖，為仿冒之商品，
    依商標法第八十三條之規定併予宣告沒收。扣案其餘墜子非
    本案仿冒之墜子，爰不予宣告沒收。
三、本案辯護人聲請傳喚錢豐珠寶有限公司之負責人蘇文偉、向
    被告承租格子之商家莊良安、徐志宏，以證明被告係格子出
    租店之出租人及證明告訴人商標受侵害之情形，本院審酌被
    告有經營格子店舖之事實，為公訴人所不爭之事實，並經載
    明於聲請簡易判決處刑書，而錢豐珠寶有限公司業經提出告
    訴狀載明受侵害之事實，並提出相關資料供本院參酌，本院
    上開人證均無傳喚之必要，附此敘明。又告訴代理人雖指訴
    扣案墜子有部分係侵害其著作權之商品，認被告另涉嫌違反
    著作權法，應一並審酌，復主張被告已為販賣仿冒商標商品
    既遂之行為，應該當於販賣仿冒商標商品罪云云。惟按著作
    權法第七章之罪，均須告訴乃論，著作權法第一百條定有明
    文，本案告訴人於知悉被告涉嫌販賣、陳列扣案之商品之日
    起，未於告訴期間內就違反著作權法之部分對被告提出告訴
    ，業經告訴代理人於本院陳明在卷，則不論被告是否另涉及
    違反著作權法犯行，均不得認其有違反著作權法之犯行而併
    予審酌，另被告堅決否認上開仿冒商標之墜子業經販賣得逞
    ，本院審酌公訴人所提出之網頁資料雖足以證明被告業經販
    賣盛燁工廠之商品得逞，惟查本案盛燁公司所寄賣之商品既
    非全部均為仿冒上開商標之商品，業如前述，自不得以上開
    網頁資料率以認定被告有販賣仿冒上開商標商品既遂之事實
    ，均附此敘明。
據上論斷，應依刑事訴訟法第455條之1第1項、第3項、第369條
第1項前段、第364條、第299條第1項前段，刑法第11條、第28條
，商標法第81條第1款、82條、第83條、第41條第1項前段，判決
如主文。
本案經檢察官乙○○到庭執行職務。
中    華    民    國    98    年    5    月    7     日
                臺灣臺中地方法院刑事第四庭
                              審判長法  官  許金樹
                                    法  官  洪俊誠
                                    法  官  陳如玲
上正本證明與原本無異。
如不服本判決，應於收受送達後10日內向本院提出上訴書狀（應
敘述具體理由並附繕本）。
上訴書狀如未敘述理由，應於上訴期間屆滿後20日內補提理由書
於本院。
                                    書記官  童淑芬
中    華    民    國    98    年    5     月    7     日
附錄犯罪法條：
商標法第82條
明知為前條商品而販賣，意圖販賣而陳列、輸出或輸入者，處一
年以下有期徒刑徒刑、拘役或科或併科新台幣5萬元以下罰金。


司法院資訊處製作；財團法人民間司法改革基金會備份。
